# 融资租赁长期应付款是否含税

提问人：vienne007 时间：2019-12-16 08:05:14
请问，融资租赁直租，长期应付融资租赁款是按照本金和利息的含税价记账，还是不含税价，谢谢！

回答人：chenyiwei
融资租入固定资产（或新准则下的使用权资产）和长期应付款（或新准则下的租赁负债）的初始计量金额都是不含增值税金额。此问题已有很多次讨论，请自行搜索此前的讨论。

提问人：vienne007 时间：2019-12-17 13:35:00
陈老师，融资租赁出租人的长期应收款如果要与长期应付款金额一样，也是不含税的吗，但出租人购买资产的时候是支付了含税价款，怎么记账呢。

回答人：chenyiwei
长期应收款初始确认也不含税。支付租赁资产购买价款中包含的税款正常列入进项税额核算。